臺灣新竹地方法院刑事判決　　　　　　　 96年度訴字第470號
公　訴　人　臺灣新竹地方法院檢察署檢察官
被　　　告　乙○○
指定辯護人　本院公設辯護人甲○○
上列被告因違反槍砲彈藥刀械管制條例案件，經檢察官提起公訴
（96年度偵字第2770號），本院判決如下：
    主    文
乙○○未經許可，寄藏可發射子彈具有殺傷力之改造手槍，處有
期徒刑年，併科罰金新臺幣伍萬元，罰金如易服勞役，以新臺
幣壹仟元折算壹日。
扣案之改造手槍壹枝（槍枝管制編號：0000000000號
）、土造子彈顆，均沒收之。
    事  實
一、乙○○明知可發射子彈具有殺傷力之改造手槍及土造子彈係
    槍砲彈藥刀械管制條例第4條第1項第1款、第2款所列管之槍
    砲、子彈，非經主管機關之許可，不得擅自寄藏，竟於民國
    96年1 月初，在其位於新竹市○○街82巷8號4樓住處，受姓
    名、年籍不詳，綽號「阿仁」成年男子（下稱「阿仁」）之
    託代為寄藏「阿仁」所交付可發射子彈具有殺傷力之改造黑
    星手槍乙枝（槍枝管制編號：0000000000號）及金屬彈頭之
    土造子彈5 顆後，即自斯時起未經許可而寄藏上開具殺傷力
    之改造手槍及土造子彈，並藏放在其上開住處之房間內。嗣
    於96年4月28日2時許，為警據報前往乙○○上開住處，經乙
    ○○同意搜索後，扣得上開具殺傷力之改造手槍乙枝、土造
    子彈5顆，始悉上情。
二、案經新竹市警察局第二分局報告臺灣新竹地方法院檢察署檢
    察官偵查起訴。
    理  由
一、認定犯罪事實所憑之證據及認定之理由：
    上揭事實業據被告乙○○於警詢、偵查、本院準備程序及審
    理時迭承不諱，並有改造槍枝乙枝及土造子彈5 顆等物扣案
    可佐，又上開扣案物品經送內政部警政署刑事警察局以性能
    檢驗法及試射法鑑驗後，證實槍枝乙枝（槍枝管制編號：00
    00000000號），係土造黑星手槍，擊發功能正常，可供擊發
    適用子彈，具殺傷力，送鑑土造子彈5顆，認均係具直徑7.4
    正負0.5mm金屬彈頭之土造子彈，經採樣2顆試射，可擊發，
    認具殺傷力等節，有該局於96年6月21日出具之刑鑑字第096
    0065154 號槍彈鑑定書存卷可考（偵卷第33頁至第35頁），
    足見被告所寄藏之改造手槍及土造子彈均為具殺傷力之違禁
    物甚明。被告之自白核與事實相符，本案事證已臻明確，被
    告未經許可，寄藏具殺傷力之改造手槍及土造子彈之犯行，
    堪予認定，自應依法論科。
二、論罪：
(一)、按槍砲彈藥刀械管制條例第 4條所列之槍砲、彈藥，依同條
    例第5 條規定，非經中央主管機關許可，不得製造、販賣、
    運輸、轉讓、出租、出借、持有、寄藏或陳列。本件被告所
    寄藏改造黑星手槍乙枝及土造子彈5 顆，係分屬槍砲彈藥刀
    械管制條例第4條第1項第1款及第2款所稱之其他可發射子彈
    具有殺傷力之槍砲、子彈。核被告所為，係犯槍砲彈藥刀械
    管制條例第8條第4項之未經許可寄藏其他可發射子彈具有殺
    傷力之改造手槍罪、及同條例第12條第4 項之未經許可寄藏
    子彈罪。
(二)、次按，槍砲彈藥刀械管制條例係將「持有」與「寄藏」為分
    別之處罰規定，則單純之「持有」，固不包括「寄藏」，但
    「寄藏」之受人委託代為保管，其保管本身所為之「持有」
    ，既係「寄藏」之當然結果，法律上自宜僅就「寄藏」行為
    為包括之評價，不應另就「持有」予以論罪，最高法院74年
    臺上字第3400號判例可資參考，是被告寄藏改造槍枝及土造
    子彈而持有該改造槍枝及土造子彈，應為寄藏改造槍枝及土
    造子彈之當然結果，不另論罪。
(三)、被告係於同一時地取得上開改造槍枝及土造子彈，並將之一
    同寄藏迄至遭警查獲為止，堪認係以一行為同時觸犯上開 2
    罪，為想像競合犯，應依刑法第55條之規定，從一重論以槍
    砲彈藥刀械管制條例第8條第4項之未經許可寄藏其他可發射
    子彈具有殺傷力之改造手槍罪。
三、科刑：
(一)、爰審酌被告明知寄藏槍、彈乃犯罪行為，竟因友人「阿仁」
    之託，即未經許可寄藏上開具有殺傷力之改造槍枝及土造子
    彈，如遭持以犯罪，顯將嚴重危害社會安全，惟被告於犯後
    坦承犯行及其年輕智識淺薄等一切情狀，從輕量處如主文所
    示之刑及併科罰金刑，並諭知罰金易服勞役之折算標準。
(二)、扣案可發射子彈具有殺傷力之改造黑星手槍乙枝（槍枝管制
    編號：0000000000號），屬違禁物，不問屬於犯人與否，應
    依刑法第38條第1項第1款規定宣告沒收。至直徑7.4正負0.5
    mm金屬彈頭之土造子彈5顆，經取樣2顆試射結果，具有殺傷
    力，故此部分業經鑑定試射用罄亦已非違禁物，而就其餘 3
    顆土造子彈部分，因其構造上相同，亦屬違禁物，亦應依刑
    法上開規定宣告沒收。
四、據上論斷，應依刑事訴訟法第299條第1項前段，槍砲彈藥刀
    械管制條例第8條第4項、第12條第4項，刑法第11 條前段、
    第55條、第42條第3項前段、第38條第1項第1款，判決如主
    文。
本案經檢察官林奕到庭執行職務。
中　　華　　民　　國　　96　　年　　8 　　月　　31　　日
                刑事第三庭  審判長法　官  汪銘欽
                                  法  官  楊數盈
                                  法  官  林惠君
以上正本證明與原本無異。
如不服本判決應於收受本判決後十日內向本院提出上訴書狀，其
未敘述上訴理由者，並得於提起上訴後十日內向本院補提理由書
狀（均須按他造當事人之人數附繕本，並請勿「逕送上級法院」
）。
中　　華　　民　　國　　96　　年　　8 　　月　　31　　日
                                  書記官  蔣淑君
附錄論罪科刑法條：
槍砲彈藥刀械管制條例第8條第4項：
未經許可，持有、寄藏或意圖販賣而陳列第1項所列槍枝者，處3
年以上10年以下有期徒刑，併科新臺幣7,000,000元以下罰金。
槍砲彈藥刀械管制條例第12條第4項：
未經許可，持有、寄藏或意圖販賣而陳列子彈者，處5 年以下有
期徒刑，併科新臺幣3,000,000元以下罰金。
